臺灣新北地方法院板橋簡易庭簡易民事判決
111年度板簡字第579號
原      告  磊豐國際資產管理股份有限公司

法定代理人  張司政  
訴訟代理人  陳啟仁  

被      告  林妙靜  
上列當事人間請求給付信用卡帳款事件，於民國111年6月8日言
詞辯論終結，本院判決如下：
     主  文
原告之訴及假執行之聲請均駁回。
訴訟費用由原告負擔。 
    事實及理由
一、原告起訴主張：被告前於民國92年8月29日向訴外人中華商
    業銀行股份有限公司（下稱中華商銀）申請信用卡使用，依
    用卡須知約定，持卡人若有消費款項尚未清償時，就未清償
    部分應按週年利率19.71%計算利息至該筆帳款結清之日止。
    詎被告未依約清償，截至94年12月29日止，尚積欠新臺幣（
    下同）157,517元（含本金145,489元、已到期利息12,028元
    ）未給付。嗣訴外人中華商銀於94年12月29日將上開對被告
    之債權讓與原告，並以登報公告方式代替債權讓與通知，則
    原告已合法受讓前開債權，被告自有清償義務，惟迭經催討
    ，未獲置理，為此，爰依信用卡契約及債權讓與之法律關係
    ，請求被告清償債務等語。並聲明：被告應給付原告157,51
    7元，及其中145,489元自94年12月30日起至104年8月31日止
    ，按週年利率19.71%計算之利息，暨自104年9月1日起至清
    償日止，按週年利率15%計算之利息。
二、被告則以：被告覺得原告太久才來向被告要，所以被告拒絕
    清償等語置辦，並聲明：原告之訴駁回。
三、原告主張之事實，業據提出信用卡申請書暨用卡須知、債權
    讓與證明書、報紙公告及歷史交易帳務明細表為證。被告對
    有申請信用卡之事實亦不爭執，此部分即可認為真實。惟被
    告為時效抗辯，是本件所應審酌者為原告之請求是否有理由
    ？按請求權，因15年間不行使而消滅，但法律所定期間較短
    者，依其規定；利息、紅利、租金贍養費、退職金及其他1
    年或不及1年之定期給付債權，其各期給付請求權，因5年間
    不行使而消滅；消滅時效，自請求權可行使時起算，因下列
    事由而中斷：一請求。二承認。三起訴。時效因請求而中斷
    者，若於請求後6個月內不起訴，視為不中斷；時效完成後
    ，債務人得拒絕給付；主權利因時效消滅者，其效力及於從
    權利，民法第125條、第126條、第128條前段、第129條第1
    項、第130條、第144條第1項、第146條前段分別定有明文。
    經查，本件信用卡申請日為92年8月29日，而原告自承沒有
    中斷時效之證據；而被告自94年12月29日起即未依約清償，
    是本件應自94年12月30日起算請求權時效，計算至原告起訴
    之日即111年2月24日，原告本件債權本金請求權已罹於15年
    時效，又本金債權既已罹於時效，被告並為時效抗辯。而利
    息為消費款本金之從權利，亦應與其消費款本金請求權同時
    罹於時效而消滅（最高法院99年度第5次民事庭會議決議意
    旨參照），是原告本金之主權利債權請求權消滅，則從權利
    之利息債權請求權，亦歸於消滅。
四、從而，原告依兩造間信用卡契約及債權讓與之法律關係，請
    求被告應給付原告157,517元，及其中145,489元自94年12月
    30日起至104年8月31日止，按週年利率19.71%計算之利息，
    暨自104年9月1日起至清償日止，按週年利率15%計算之利息
    為無理由，應予駁回。原告之訴既經駁回，其假執行之聲請
    已失所附麗，應併予駁回。
五、本件事證已臻明確，兩造其餘攻擊防禦方法及所提之證據，
    核與判決結果無影響，毋庸再予一一論述，附此敘明。
六、結論：原告之訴為無理由，依民事訴訟法第78條，判決如主
    文。
中    華    民    國   111    年     6    月    29    日
                  臺灣新北地方法院板橋簡易庭
                            法  官  呂安樂
以上為正本係照原本作成。
如不服本判決，應於送達後20日內，向本院提出上訴狀並表明上
訴理由，如於本判決宣示後送達前提起上訴者，應於判決送達後
20日內補提上訴理由書（須附繕本）。
中    華    民    國   111    年     6    月    29    日
                            書記官  魏賜琪